nb: Hjem og hage > Dekor > Tilbehør for hjemmedufter > Duftspredere: Elektriske spredere; Fordampende diffusorer; Forstøvende diffusorer; Plug-in-duftspredere; Ultrasoniske spredere
da: Hjem og have > Indretning > Dufttilbehør til hjemmet > Duftspredere: Elektriske duftspredere; Fordampningsdiffusorer; Forstøvningsdiffusorer; Plug-in-duftspredere; Ultralydsduftspredere
de: Heim & Garten > Dekoration > Raumduft-Zubehör > Duftdiffusoren: Elektrische Diffusoren; Verdunstungsdiffuser; Nebeldiffuser; Plug-In-Diffusoren; Ultraschall-Diffusoren
cs: Dům a zahrada > Bytové doplňky a dekorace > Příslušenství k interiérovým parfémům > Vonné difuzéry: Elektrické difuzéry; Odpařovací difuzéry; Nebulizační difuzéry; Zásuvné difuzéry; Ultrazvukové difuzéry
el: Σπίτι & κήπος > Διακόσμηση > Αξεσουάρ αρωμάτων σπιτιού > Διαχυτές αρωμάτων: Ηλεκτρικοί διαχυτές; Εξατμιστικοί διαχυτές; Νεφελοποιητικοί διαχυτές; Διαχυτές πρίζας; Υπερηχητικοί διαχυτές
hu: Otthon és kert > Dekoráció > Otthoniillat-kiegészítők > Illatdiffúzorok: Elektromos diffúzorok; Párologtató diffúzorok; Porlasztó diffúzorok; Bedugható diffúzorok; Ultrahangos diffúzorok
vi: Nhà và vườn > Trang trí > Phụ kiện nước hoa trong nhà > Máy khuếch tán hương thơm: Máy khuếch tán điện; Máy Khuếch Tán Bay Hơi; Máy Khuếch Tán Phun Sương; Bộ khuếch tán cắm điện; Máy khuếch tán siêu âm
sl-SI: Dom in vrt > Dekoracija > Dodatki za dišave za dom > Razpršilniki dišav: Električni razpršilniki; Izhlapevalni difuzorji; Razpršilni difuzorji; Razpršilniki za vtičnico; Ultrazvočni razpršilniki
zh-TW: 居家和庭園 > 裝飾用品 > 居家香氛用品 > 擴香器: 電動擴香器; 蒸發式擴香器; 霧化式擴散器; 插入式擴香器; 超音波擴香器
pl: Dom i ogród > Ozdoby > Akcesoria do zapachów do domu > Dyfuzory zapachowe: Dyfuzory elektryczne; Dyfuzory ewaporacyjne; Dyfuzory nebulizujące; Dyfuzory wtykowe; Dyfuzory ultradźwiękowe
nl: Huis en tuin > Decoratie > Accessoires voor huisparfums > Geurverstuivers: Elektrische verstuivers; Verdampingsdiffusers; Vernevelingsdiffusers; Plug-In verstuivers; Ultrasonische verstuivers
ru: Дом и сад > Декор > Аксессуары для ароматов для дома > Аромадиффузоры: Электрические аромадиффузоры; Испарительные диффузоры; Небулайзерные диффузоры; Аромадиффузоры для включения в розетку; Ультразвуковые аромадиффузоры
pt-PT: Casa e jardim > Decoração > Acessórios de fragrância para a casa > Difusores de Fragrâncias: Difusores Elétricos; Difusores por evaporação; Difusores por nebulização; Difusores de ficha; Difusores ultrassónicos
en: Home & Garden > Decor > Home Fragrance Accessories > Fragrance Diffusers: Electric Diffusers; Evaporative Diffusers; Nebulizing Diffusers; Plug-In Diffusers; Ultrasonic Diffusers
fi: Koti ja puutarha > Koristeet > Kodin tuoksutarvikkeet > Tuoksujen levittimet: Sähköiset levittimet; Haihdutusdiffuusorit; Sumuttimet; Kytkettävät levittimet; Ultraäänilevittimet
th: บ้านและสวน > ของประดับตกแต่ง > อุปกรณ์เครื่องหอมสำหรับบ้าน > เครื่องกระจายกลิ่นหอม: เครื่องกระจายกลิ่นหอมไฟฟ้า; เครื่องกระจายไอระเหย; เครื่องพ่นละออง; เครื่องกระจายกลิ่นหอมแบบเสียบปลั๊ก; เครื่องกระจายกลิ่นหอมอัลตราโซนิค
hr-HR: Dom i vrt > Dekoracije > Mirisni dodaci za dom > Difuzori mirisa: Električni difuzori; Evaporacijski difuzori; Nebulizatorski difuzori; Difuzori s utikačem; Ultrazvučni difuzori
sv: Hem och trädgård > Dekor > Dofttillbehör till hemmet > Doftspridare: Elektriska spridare; Avdunstningsdiffusorer; Nebuliserande diffusorer; Plugin-spridare; Ultraljudsspridare
ro-RO: Casă și grădină > Decorațiuni > Accesorii pentru parfumuri pentru casă > Difuzoare de parfum: Difuzoare electrice; Difuzoare cu evaporare; Difuzoare cu nebulizare; Difuzoare cu ștecher; Difuzoare cu ultrasunete
zh-CN: 家居与园艺 > 装饰 > 居家香氛用品 > 香味扩散器: 电动扩散器; 蒸发式扩散器; 雾化式扩散器; 插入式扩散器; 超声波扩散器
ko: 가정/원예 용품 > 실내 장식 > 실내 방향제 부대용품 > 향수 디퓨저: 전기 디퓨저; 가열식 디퓨저; 네뷸라이징 디퓨저; 플러그인 디퓨저; 초음파 디퓨저
ja: ホーム・ガーデン > インテリア・エクステリア > 家庭芳香用品 > フレグランスディフューザー: 電動ディフューザー; 蒸発式ディフューザー; ネブライジングディフューザー; プラグインディフューザー; 超音波式ディフューザー
lt-LT: Namai ir sodas > Dekoras > Namų kvapų priedai > Kvapų difuzoriai: Elektriniai difuzoriai; Gariniai difuzoriai; Purškiamieji difuzoriai; Į maitinimo lizdą jungiami difuzoriai; Ultragarsiniai difuzoriai
it: Casa e giardino > Arredo > Accessori per profumi per la casa > Diffusori di Fragranza: Diffusori elettrici; Diffusori evaporativi; Diffusori nebulizzatori; Diffusori Plug-In; Diffusori a ultrasuoni
bg-BG: Дом и градина > Декорация > Ароматни аксесоари за дома > Ароматни дифузери: Електрически дифузери; Изпарителни дифузери; Небулизиращи дифузери; Включващи се електрически дифузери; Ултразвукови дифузери
tr: Ev ve Bahçe > Dekor > Ev Parfümü Aksesuarları > Koku Difüzörleri: Elektrikli Difüzörler; Buharlaştırıcı Difüzörler; Nebülizatörlü Difüzörler; Eklentili Difüzörler; Ultrasonik Difüzörler
pt-BR: Casa e jardim > Decoração > Acessórios domésticos para fragrâncias > Difusores aromatizadores: Difusores elétricos; Difusores evaporativos; Difusores de nebulização; Difusores elétricos de tomada; Difusores ultrassônicos
sk-SK: Dom a záhrada > Dekorácie > Príslušenstvo pre domáce difuzéry > Vonné difuzéry: Elektrické difuzéry; Odparovacie difuzéry; Rozprašovacie difuzéry; Zásuvné difúzory; Ultrazvukové difuzéry
es: Casa y jardín > Decoración > Accesorios de fragancias para el hogar > Difusores de fragancias: Difusores eléctricos; Difusores evaporativos; Difusores nebulizadores; Difusores con enchufe; Difusores ultrasónicos
fr: Maison et jardin > Décorations > Accessoires pour parfums d’intérieur > Diffuseurs de parfum: Diffuseurs électriques; Diffuseurs par évaporation; Diffuseurs à nébulisation; Diffuseurs enfichables; Diffuseurs à ultrasons